【裁判字號】    97,消債更,178
【裁判日期】    970812
【裁判案由】    更生事件
【裁判全文】
臺灣屏東地方法院民事裁定           97年度消債更字第178號
聲  請  人
即債 務 人  甲○○
                    國民
代  理  人  黃光宇律師
上列當事人聲請消費者債務清理事件，本院裁定如下：
    主  文
債務人甲○○自中華民國九十七年八月十二日十二時起開始更生
程序。
命司法事務官進行本件更生程序。
    理  由
一、按債務人不能清償債務或有不能清償之虞；且無擔保或無優
    先權之債務總額未逾新臺幣一千二百萬元者，於法院裁定開
    始清算程序或宣告破產前，得向法院聲請更生；又法院開始
    更生程序之裁定，應載明其年、月、日、時，並即時發生效
    力，消費者債務清理條例第3 條、第42條第1 項、第45條第
    1 項分別定有明文。次按法院裁定開始更生或清算程序後，
    得命司法事務官進行更生或清算程序，必要時得選任律師、
    會計師或其他適當之自然人或法人一人為監督人或管理人，
    同條例第16條第1 項亦有明文。
二、本件債務人聲請意旨略以：其就新臺幣（下同）1,305,793
    元債務有不能清償之情事，曾於95年間以書面向最大債權金
    融機構台新國際商業銀行請求依「中華民國銀行公會會員辦
    理消費金融案件無擔保債務協商機制」共同協商債務清償方
    案，嗣協商成立，約定自95年5 月起，分80期，每月應繳金
    額為16,322元，惟因債務人尚須扶養年邁無工作能力之母親
    黃淑惠（30年10月30日生）及長期在護理之家安養之外祖母
    黃鄭珠雀（5 年9 月8 日生）；且債務人因罹患骨刺，為免
    影響所從事之駕駛工作，故有長期持續治療之必要而增加支
    出，以致履行協商有重大困難，而此並非債務人主觀上惡意
    不履行協商，實係客觀上確有不可歸責於債務人之事由。又
    其無擔保或無優先權之債務總額未逾1,200 萬元，復未經法
    院裁定開始清算程序或宣告破產，爰向本院聲請更生等語。
三、經查債務人所主張之上開事實，業據其提出與所述相符之債
    權人清冊、財產暨收入狀況說明書、協商成立協議書所附無
    擔保債務還款計劃影本、財政部台灣省南區國稅局95、96年
    度綜合所得稅各類所得暨財產歸屬資料清單、戶籍謄本、財
    團法人金融合徵信中心當事人查詢個人資料（信用報告）回
    覆書、人愛醫院附設護理之家所出具載明黃鄭珠維每月安養
    費用21,780元之收據、國仁醫院所出具載明債務人因第三、
    四腰椎骨骨刺形成致下背疼痛之診斷證明書等件為證。至債
    權人台新國際商業銀行雖以債務人於95年2 月8 日申請協商
    時自陳月入45,000元至50,000元，應不符合更生之要件云云
    。然查債務人96年度之年所得為73,780元等情，有其96年度
    綜合所得稅各類所得資料清單在卷可稽，足徵其收入確有大
    幅減少之事實；而其因罹患骨刺，為免影響所從事之駕駛工
    作，故有長期治療之必要而增加生活支出，亦有國仁醫院所
    出具之診斷證明書為憑，尚非虛詞；況其為扶養年邁無工作
    能力之母親黃淑惠及長期在護理之家安養之外祖母黃鄭珠雀
    ，因而支出費用，亦難謂無必要，其縱因而未能繳納協商約
    定之金額，尚難認有可歸責之事由，再者其名下復無土地、
    房屋或其他有變現價值之動產可資為清償之憑藉，又查無債
    務人有消費者債務清理條例第6 條第3 項、第8 條或第46
    條各款所定駁回更生聲請之事由存在，則債務人聲請更生，
    應屬有據，爰裁定如主文第一項所示，並命司法事務官進行
    本件更生程序。
中    華    民    國    97    年    8     月    12    日
                        民事庭法官  孫  國  禎
正本係照原本作成。
本裁定不得抗告。
本件裁定公告日期為民國97年8月12日中午12時。
                        法院書記官  徐  建  功
中    華    民    國    97    年    8     月    12    日


司法院資訊處製作；財團法人民間司法改革基金會備份。
